# 关于一揽子交易处置部分股权导致丧失子公司控制权涉及未实现损益的处理问题

提问人：陾仺 时间：2020-11-14 08:05:07
请教陈版，A公司 10 月对全资子公司B公司以土地增资，土地账面成本为 1000 万，评估价值为 9000 万，B公司按9000 万确认实收资本； 11 月A公司将B公司51%股权以 5100 万转让给C公司，B公司不再纳入A公司合并范围。
假设该交易为一揽子交易，合并层面，A公司应确认投资收益多少？土地增值部分的49%是否需要抵销？应该视同顺流交易未实现损益在处置点全部实现？还是应视同为资产处置，土地增值部分的49%损益在合并层面仍视作未实现？

回答人：chenyiwei
要考虑以下问题：
1 、A公司是否就只拥有该土地这一项经营性资产？处置股权是否实质上就是处置该土地？
2 、处置股权后，C公司是否获得了该块土地开发的完整主导权，还是事实上将该土地分为两部分，各自由A、C独立开发，独享各自收益？

提问人：陾仺 时间：2020-11-16 08:31:00
谢谢陈版抽空回复。
1 、关于第 1 点，A公司作为母公司，土地不是A公司的唯一经营性资产；处置股权可视同是处置土地（B公司可看做空壳公司，增资前已无实际经营业务，增资前尚有部分以前业务留存资产）；
2 、处置股权后，B公司成为A的合营企业，A和C对B形成共同控制，A对B的净资产按比例享有权利。

回答人：chenyiwei
如是，则可视作原先的内部顺流交易损益在丧失对B控制权时实现，体现在合并报表层面的投资收益中。后续对B进行权益法核算时，涉及该土地的成本结转和摊销需按处置日公允价值为基础计算。